

Datos de contacto

Palma de Mallorca, España

+34 664 158 703

🚩 fran.felicioniāgmail.com

🌎 github.com/francofelicioni

in /francofelicioni

francofelicioni.github.io/portfolio

Resumen

Me apasiona la programación, en especial el desarrollo front-end. Busco capitalizar mi experiencia en una empresa donde me permita seguir formándome como profesional.

Además, soy licenciado en marketing con especialización en lo digital, con más de 8 años de experiencia.

Tecnologías principales

HTML5 & CSS3

JavaScript

React JS

TypeScript

Redux

Node JS

Express

MySQL

MongoDB

Idiomas

Inglés C2

Franco Felicioni

JR FRONT-END DEVELOPER

Experiencia laboral

DESARROLLADOR FRONT-END

Nautichandler - Palma de Mallorca, España Enero de 2023 -Actualidad

DESARROLLADOR FULL-STACK

OXYGEN - Madrid, España

Septiembre de 2022 -Enero 2023

DISEÑADOR WEB

GAC Informática-Palma de Mallorca, España

Noviembre de 2021 -Septiembre de 2022

ASISTENTE DE MARKETING

HotelBeds - Palma de Mallorca, España Noviembre de 2019 -Octubre 2021

- Desarrollo de sitio (HTML, CSS; JavaScript)
- Gestión de BBDD SQL
- Gestión de CMR
- Personalización de plantillas de mailing con (HTML, CSS)
- Desarrollo del proyecto Miranda en 14 sprints: HTML, CSS + GIT, Routing, Testing, Redux, API +D3, TypeScript, NODE, SQL, MONGO, Conexion, PHP, LARAVEL, React Native, Devops.
 Proyecto Hotel Miranda Dashboard
 Proyecto Hotel Miranda Website
- Implementacion de sitios web con Wordpress (Elementor) a partir de wireframes creados por el diseñador.
- Optimizαción de rendimiento de sitios web y SEO
- Indexación de sitios web (Google Search Console)
- Análisis y gestión del mercado
- Gestión y captacion de clientes
- E-mail marketing

Formación académica

FULL STACK DEVELOPER TRAINING

Argentina programa | Enero 2023 -Actualidad

 JavaScript - Ruby -React JS - MongoDB

FULL STACK DEVELOPER TRAINING

Oxygen Academy | Septiembre 2022 -Enero 2023

- MERN FULL STACK
- Proyecto photo app
- Proyecto Oxygen Shop

CARRERA DE REACT FRONT END

Coder House | Octubre 2021 -Abril 2022

- Desarrollo Web (HTML 5 y CS3)
- JavaScript
- React JS
- Proyecto React JS
- Proyecto JavaScript
- Proyecto Web

LICENCIATURA EN MARKETING

Universidad de Ciencias Sociales y Empresariales | Marzo de 2012 - Diciembre de 2016. Promedio 8.5